【裁判字號】    91,易,1313
【裁判日期】    920130
【裁判案由】    違反著作權法
【裁判全文】
臺灣桃園地方法院刑事判決                        九十一年度易字第一三一三號
    公  訴  人  臺灣桃園地方法院檢察署檢察官
    被      告  甲○○  男  二.
右列被告因違反著作權法案件，經檢察官提起公訴（九十一年度偵字第八六五二號）
，本院判決如左：
        主  文
甲○○共同連續以明知為侵害著作權之物，意圖營利而交付，侵害他人之著作權，處
有期徒刑參月，如易科罰金，以佰元折算壹日。扣案如附表所示之擅自重製音樂光
碟片壹拾參片、新台幣參佰伍拾元，均沒收。
        事  實
一、甲○○於九十年十二月十三日因妨害兵役案件經本院判處有期徒刑三月確定，九
    十一年九月十三日入監執行，九十一年十二月十二日執行完畢，於本件未構成累
    犯。甲○○明知於九十一年四月間經由朋友介紹認識姓名、住居所均不詳綽號「
    阿文」之三十餘歲男子所提供銷售之附表所示之「週末狂熱」、「電子大帝國」
    、「搖頭舞曲大集合」、「搖頭英雄」等音樂光碟片均係未經附表所示之著作權
    人新點子音樂有限公司（以下簡稱新點子公司）授權或同意而擅自重製，侵害新
    點子公司錄音著作著作權之盜版音樂光碟片，猶受「阿文」之要約，與「阿文」
    基於意圖營利之犯意聯絡，且基於概括之犯意，以每日出售音樂光碟片之全部營
    收之一成或二成之代價受僱於「阿文」，自九十一年四月二十八、二十九日晚上
    起至九十一年五月五日晚上止，每日晚上甲○○經由「阿文」之電話聯絡告知攤
    位擺設地點後，即前往桃園縣境內之流動夜市看顧銷售「阿文」已擺設好攤位上
    之附表所示之音樂光碟片，以每片新台幣（下同）五十元之價格，連續將攤位上
    陳列之附表所示之擅自重製音樂光碟片販賣交付予不特定之顧客，每日看顧時間
    是晚上七點至晚上十點，嗣於九十一年五月五日晚上七時許甲○○經「阿文」電
    話通知又前往中壢市○○路一三六號內壢夜市「阿文」已擺設好之攤位看顧銷售
    陳列在攤位上之附表所示之音樂光碟片，承前概括之犯意，以每片五十元之價格
    ，連續將攤位上陳列之附表所示之擅自重製音樂光碟片販賣交付予不特定之顧客
    ，侵害新點子音樂有限公司之著作權，於當晚九時三十分許為新點子有限公司之
    市場稽查員會同警察當場查獲，現場並扣得附表所示之擅自重製之音樂光碟片十
    三片及當日販賣附表所示擅自重製之音樂光碟片收入三百五十元。
二、案經附表所示之新點子音樂有限公司告訴及台北市政府警察局中正第一分局報請
    台灣桃園地方法院檢察署檢察官偵查起訴。
        理  由
一、右揭事實，已據被告甲○○於本院審理時供承不諱，且據附表所示之著作權人新
    點子音樂有限公司之告訴代理人乙○○於警訊及本院調查時指述甚詳，並有告訴
    人新點子公司所提出之營利事業登記證、經濟部公司執照影本各一紙、附表編號
    一至四之錄音著作封面彩色影印本四紙及查獲時拍攝之現場照片二紙附卷可稽，
    與附表所示之擅自重製之音樂光碟十三片及販賣附表所示之擅自重製音樂光碟片
    所得三百五十元扣案為證，本件事證明確，被告犯行已堪認定。
二、核被告所為，係違反著作權法第八十七條第二款明知為侵害著作權之物，意圖營
    利而交付之規定，應依同法第九十三條第三款論處。被告與「阿文」之成年男子
    就前開意圖營利而販賣交付侵害他人著作權之盜版音樂光碟片之犯行，有犯意聯
    絡，為共同正犯；被告先後多次犯行，時間緊接，犯罪構成要件相同，顯係基於
    概括犯意反覆而為，應依刑法第五十六條連續犯規定論以一罪，並加重其刑。公
    訴人雖對於被告自九十一年四月二十八、二十九日晚上起至九十一年五月四日晚
    上止，每日晚上七時至十時，在桃園縣境內之流動夜市看顧銷售「阿文」已擺設
    好攤位上之附表所示之音樂光碟片，以每片五十元之價格，連續將攤位上陳列之
    附表所示之擅自重製音樂光碟片販賣交付予不特定之顧客之犯行未予起訴，惟此
    部分與已起訴之部分，有連續犯之裁判上一罪關係，為起訴效力所及，依法本院
    自得併予審理。爰審酌被告之素行（此有臺灣桃園地方法院檢察署刑案資料查註
    紀錄表、臺灣高等法院被告全國前案記錄表及臺灣高等法院檢察署刑案紀錄簡覆
    表在卷可稽），犯罪動機、目的、手段、智識程度不高、查扣之重製音樂光碟片
    數量十三片、尚未與告訴人達成和解，賠償損害、所生危害及犯後坦承犯行等一
    切情狀，量處如主文所示之刑，並諭知易科罰金之折算標準。扣案之如附表所示
    之擅自重製之錄音著作物－音樂光碟十三片，係與被告共犯本案之「阿文」所有
    ，現金三百五十元則係販賣附表所示重製音樂光碟片所得，均據被告供明在卷，
    分別係供犯罪所用之物及犯罪所得之物，應分別依刑法第三十八條第一項第二款
    、第三款規定，宣告沒收之。
據上論斷，應依刑事訴訟法第二百九十九條第一項前段，著作權法第九十三條第三款
、第八十七條第二款，刑法第十一條前段、第二十八條、第五十六條、第四十一條第
一項前段、第三十八條第一項第二款、第三款，罰金罰鍰提高標準條例第二條，判決
如主文。
本案經檢察官張尹敏到庭執行職務。
中      華      民      國    九十二    年      一      月     三十     日
    臺灣桃園地方法院刑事第五庭
                                    法  官  林  婷  立
右正本證明與原本無異。
如不服本判決，應於判決送達後十日內向本院提出上訴狀( 應附繕本 )，上訴於臺灣
高等法院。
                                    書記官  陳  淑  芬
中      華      民      國    九十二    年      二      月      十      日
附論罪科刑依據之法條：
著作權法第九十三條第三款：
有左列情形之一者，處二年以下有期徒刑，得併科新臺幣十萬元以下罰金：
三、以第八十七條各款方法之一侵害他人之著作權者。
著作權法第八十七條第二款：
有左列情形之一者，除本法另有規定外，視為侵害著作權或製版權：
二  明知為侵害著作權或製版權之物而散布或意圖散布而陳列或持有或意圖營利而
   交付者。
附表：
編號    盜版音樂光碟片名稱  片數   侵害之音樂著作名稱   著作權人
一、    週末狂熱            四      週末狂熱            新點子音樂
                                                        有限公司
二、    電子大帝國          三      TECHNOROCKER        同右
                                    SAVE YOUR LIFE
三、    搖頭舞曲大集合      四      TEEN-HERO           同右
四、    搖頭英雄    二      少年英雄            同右
                            計十三片


司法院資訊處製作；財團法人民間司法改革基金會備份。
